臺灣臺中地方法院刑事判決　　　　　 100年度智簡上字第14號
上　訴　人　臺灣臺中地方法院檢察署檢察官
被　　　告　黃朝茂
上列上訴人因被告違反商標法案件，不服本院民國100年6月30日
100年度智簡字第11號刑事簡易判決（檢察官起訴案號：100年度
偵字第6576號），提起上訴，本院管轄第二審合議庭判決如下︰
    主          文
上訴駁回。
    犯罪事實及理由
一、本案經本院合議庭審理結果，認第一審簡易判決之認事用法
    及量刑均無不當，應予維持，並引用臺灣臺中地方法院檢察
    署檢察官聲請簡易判決處刑書及本院第一審刑事簡易判決書
    、刑事裁定記載之犯罪事實、證據及理由（如附件）。
二、檢察官上訴意旨略以：量刑之輕重，固屬事實審法院得依職
    權自由裁量之事項，惟仍應受比例原則及公平原則之限制，
    否則其判決即非適法。刑事審判旨在實現刑罰權分配的正義
    ，故法院對有罪被告之科刑，應符合罪刑相當之原則，使輕
    重得宜，罰當其罪，以契合社會之法律感情，此所以刑法第
    57條明定科刑時應審酌一切情狀，尤應注意該條各款所列事
    項以為科刑輕重之標準（最高法院93年度臺上字第5073號判
    決要旨可資參照）。經查，本件被告於審理中坦承犯行，犯
    後態度雖非惡劣；然本件被告所販售之仿冒手錶均係國際著
    名商標，且所侵害商標標的數量並非單一；另其查扣之仿冒
    商標手錶之真品市價價格均屬昂貴，扣案數量亦達18支，足
    見其犯罪所生損害非輕，是審酌上開情狀，認原審判決判處
    被告拘役50日，如易科罰金以新臺幣（下同）1,000 元折算
    一日，顯屬過輕，不足收懲儆之效。
三、按刑罰之量定，固屬法院自由裁量之職權行使，但仍應審酌
    刑法第57條所列各款事由及一切情狀，為酌量輕重之標準，
    並非漫無限制；在同一犯罪事實與情節，如別無其他加重或
    減輕之原因，下級審法院量定之刑，亦無過重或失輕之不當
    情形，則上級審法院對下級審法院之職權行使，原則上應予
    尊重（最高法院72年臺上字第6696號判例、75年臺上字第70
    33號判例、85年度臺上字第2446號判決意旨參照）。
四、查被告黃朝茂於最近5 年內未曾因故意犯罪受有刑徒刑以上
    刑之宣告（其最近一次經法院論罪科刑執行完畢之紀錄，係
    於民國（下同）86年間，因妨害婚姻案件，經本院判處有期
    徒刑6 月，如易科罰金，以銀元300 元折算1 日，提起上訴
    後，經臺灣高等法院臺中分院駁回上訴確定，於87年10月30
    日易科罰金執行完畢），有臺灣高等法院被告前案紀錄表1
    份附卷可稽。檢察官雖依臺灣臺中地方法院檢察署檢察官具
    體求刑參考表所示，考量被告因謀生困難而犯罪、身心健全
    不思正業賺取錢財、偵查中不認罪、無悔意、拒絕和解及從
    事阻礙司法之行為，而向原審具體求刑有期徒刑5 月，惟查
    ，被告為轉售牟利而販入如原審判決附表所示之仿冒商標手
    錶共18支，嗣以高於進價之價格擺攤販賣，係犯商標法第82
    條之罪，而按商標法第82條之法定本刑為1 年以下有期徒刑
    、拘役或併科5 萬元以下罰金，被告於原審審理程序中對檢
    察官起訴之犯罪事實為認罪及悔過之表示，並對如附表所示
    仿冒商標商品之來源、進價及銷售程序等詳細交代，有助於
    原審審理過程之順暢，原具體求刑有期徒刑5 月參考之基礎
    即有變更，應由法院參酌現況為妥適之量刑。且被告係於10
    0 年1 月30日擺攤陳列販賣即於同日遭查獲，該批仿冒商標
    商品並未售出，對商標權人所生之損害尚非達具體重大之程
    度，原審審酌被告為圖一己私利，設攤陳列、販賣仿冒註冊
    商標之商品，其行為已對如附表所示之公司商譽造成影響，
    並破壞我國致力於智慧財產權保護之國際聲譽，及被告係因
    獨居，且經濟困頓方為本件犯行，其販賣仿冒商標商品之期
    間尚短，所查扣之仿冒商標商品數量亦非極多，被告犯後並
    已坦認犯罪，深具悔意，暨其智識程度、生活狀況等一切情
    狀，量處如主文所示之刑，並諭知易科罰金之折算標準，依
    商標法第83條規定，併予沒收扣案如原判決附表所示之仿冒
    註冊商標圖樣之手錶18支，其認事用法及量刑，均無何違法
    失當之處，依上開實務見解，本院自當予以尊重。
五、綜上所述，原審認事用法既無不當，量刑亦屬妥適，上訴人
    臺灣臺中地方法院檢察署檢察官認原審判決顯屬過輕，並無
    理由，應予駁回。
據上論斷，應依刑事訴訟法第455 條之1 第1 項、第3 項、第37
3 條、第368 條，判決如主文。
本案經檢察官張添興到庭執行職務。
中    華    民    國   100    年    12    月    01    日
                  刑事第十九庭  審判長法  官  郭書豪
                                      法  官  蕭一弘
                                      法  官  林秉暉
以上正本證明與原本無異。
本件不得上訴。
中    華    民    國   100    年    12    月    01    日
                                      書記官  紀俊源
附件一、
臺灣臺中地方法院檢察署檢察官起訴書（100 年度偵字第6576號
）
附件二、
臺灣臺中地方法院刑事簡易判決（100年度智簡字第11號）
附件三、
臺灣臺中地方法院刑事裁定（100年度智簡字第11號）